臺灣彰化地方法院刑事判決　　　　　　　　　　　　九十一年度交訴字第一三號
　　公　訴　人　臺灣彰化地方法院檢察署檢察官
　　被　　　告　甲○○
右列被告因公共危險等案件，經檢察官提起公訴（九十一年度調偵字第五五號），本
院判決如左：
    主  文
甲○○服用酒類，不能安全駕駛動力交通工具而駕駛，處有期徒刑肆月；又駕駛動力
交通工具肇事，致人受傷而逃逸，處有期徒刑壹年貳月。應執行有期徒刑壹年肆月。
被訴過失傷害部分公訴不受理。
    事  實
一、甲○○於民國九十一年二月二十八日晚上，在彰化縣鹿港鎮境內飲酒後，其吐氣
    所含酒精濃度高達每公升０．七九毫克以上，已達不能安全駕駛之情況，竟仍駕
    駛車牌號碼七Ｈ─九三一二號自小客車，沿彰化縣鹿港鎮○○路○段，由南往北
    行駛，於同日二十一時五十分許，行經該路四段二七四號前時，本應注意行車速
    度依限速駕駛，而當地最高時速限制為四十公里，不得超速行駛，且汽車駕駛人
    於飲用酒類後其吐氣所含酒精濃度超過每公升○‧二五毫克者，不得駕車，以避
    免車禍之發生，且依當時情形，又無不能注意之情事，竟疏於注意，仍貿然以時
    速超過七十公里之速度行駛，適有未領有駕駛執照之李佩玲駕駛車牌號碼ＮＯＣ
    ─七八一號機車，沿對向之該路段，由西向東穿越馬路駛至甲○○之車道時，因
    甲○○酒後反應能力減弱，且車速過快，致其自小客車撞上李佩玲之機車，自小
    客車之前擋風玻璃右側因撞擊力過劇而出現網狀裂痕，並將李佩玲拖行自該道路
    三十公里五百公尺處起至三十一公里一百公尺處止，約長達六百公尺之遠，因而
    致李佩玲受有頭部外傷併合併腦腫、腦挫傷併蜘蛛膜下出血、身體及四肢多處深
    度擦傷、皮膚缺損、血胸、氣胸、左側第一至七肋骨骨折、骨盆骨折等傷害（李
    佩玲之夫乙○○當庭撤回過失傷害之告訴），詎甲○○於駕車肇事，致人受傷後
    ，本應留在現場協助救助傷患或採取其他必要措施，並向警察機關報告，不得駛
    離，竟為圖卸責，未停車察看李佩玲之傷勢及將其送醫，反駕車逃離現場，並返
    回其位於彰化縣彰化市○○里○○路一六九巷二號住處，幸經不詳路人在該路段
    見到此情況，請同為路人之黃秀恩駕車由後追趕甲○○之車，並記下甲○○之前
    開車牌號碼，始報警而於上開住處查獲逃逸之甲○○，經檢驗測試其吐氣所含酒
    精濃度仍高達每公升０．七九毫克。
二、案經彰化縣警察局鹿港分局報請臺灣彰化地方法院檢察署檢察官偵查起訴。
    理  由
一、訊據被告甲○○對於右開時地酒後駕車，因而發生車禍肇事，並致被害人李佩玲
    受傷等情供承不諱，惟對肇事逃逸部分，僅陳稱當時之意識不是很清楚，大概知
    道有撞到人等語。經查：右揭事實，業據被害人李佩玲之夫乙○○指述纂詳，且
    經證人即記下肇事逃逸車輛車牌號碼之目擊者黃秀恩於警訊時及偵查中證稱伊行
    駛中，旁邊一輛貨車內所載之人告知前方紅色箱型車撞到人逃逸，因該箱型車曾
    以很快速度超過伊當時所駕時速約六十五公里之車，故伊對該車印象很深，伊便
    去追該箱型車，伊以時速約八、九十公里之時速才追上該箱型車，並記下其車號
    後報案等語，以及證人即本件車禍處理警員王定於偵查中到庭證稱因民眾黃秀
    恩報案表示有車禍發生，伊到現場發現車子（指被害人所騎機車）倒在路中間，
    李佩玲被拖行約六至八百公尺，依報案人提供之車號而循線查獲，發現車子（指
    被告所駕箱型車）有肇事痕跡、擋風玻璃破裂、保險桿有擦撞痕跡等語明確，並
    有道路交通事故調查報告表、酒精濃度測試值單、酒測觀察紀錄表、彰化縣警察
    局彰警交字第Ｉ00000000號舉發違反道路交通管理事件通知單各一紙、
    現場相片十七張及診斷證明書四紙附卷可稽，而本件被害人遭撞擊後，其機車倒
    地之停止點距車禍撞擊點達數百公尺之遠，被害人本身更被拖行約六百公尺，而
    被告所駕之箱型車亦因撞擊過猛而致前擋風玻璃右下方產生明顯之蜘蛛網狀裂痕
    ，足見當時撞擊力甚強，堪信被告車速必在時速七十公里以上無訛，又被告於上
    開所述之嚴重撞擊下，尚能順利高速駕車返回住處，顯見被告當時意識尚屬清醒
    ，其肇事逃逸之犯意，昭然若揭。是本件事證明確，被告之犯行，洵堪認定，應
    予依法論科。
二、核被告所為，係犯刑法第一百八十五條之三重大違背安全駕駛罪及同法一百八十
    五條之四肇事遺棄罪。被告所犯前開二罪，犯意各別，行為互殊，犯罪構成要件
    不同，應予分論併罰。爰審酌被告飲酒後所測得之吐氣所含酒精濃度、肇事逃逸
    所生損害、犯罪後於警訊時及偵查中仍一再否認知悉撞到人，飾詞諉責，於本院
    審理時仍僅避重就輕陳稱大概知道有撞到人，仍未見悔意，事後雖已與被害人家
  屬達成和解，然此原即屬依法應負擔之民事賠償責任，且被害人就過失傷害部分
    亦已撤回告訴，與本件酒後駕車及肇事逃逸罪行尚無必然關連等一切情狀，各量
    處如主文所示之刑，並定其應執行之刑，以示儆懲。
三、另本件公訴意旨略以：被告甲○○於九十一年二月二十八日晚上，在彰化縣鹿港
    鎮境內飲酒後，其吐氣所含酒精濃度高達每公升０．七九毫克以上，竟仍駕駛車
    牌號碼七Ｈ─九三一二號自小客車，沿彰化縣鹿港鎮○○路○段，由南往北行駛
    ，於同日二十一時五十分許，行經該路四段二七四號前時，本應注意行車速度依
    限速駕駛，不得超速行駛，且汽車駕駛人於飲用酒類後其吐氣所含酒精濃度超過
    每公升○‧二五毫克者，不得駕車，以避免車禍之發生，且依當時情形，又無不
    能注意之情事，竟疏於注意，仍貿然以時速超過七十公里之速度行駛，適有未領
    有駕駛執照之李佩玲駕駛車牌號碼ＮＯＣ─七八一號機車，沿對向之該路段，由
    西向東穿越馬路駛至甲○○之車道時，因甲○○酒後反應能力減弱，且車速過快
    ，致其自小客車撞上李佩玲之機車，自小客車之前擋風玻璃右側因撞擊力過劇而
    出現網狀裂痕，並將李佩玲拖行自該道路三十公里五百公尺處起至三十一公里一
    百公尺處止，約長達六百公尺之遠，因而致李佩玲受有頭部外傷併合併腦種、腦
    挫傷併蜘蛛膜下出血、身體及四肢多處深度擦傷、皮膚缺損、血胸、氣胸、左側
    第一至七肋骨骨折、骨盆骨折等傷害，經被害人李佩玲之夫乙○○提出告訴，因
    認被告涉有刑法第二百八十四條第一項之過失傷害罪嫌。按告訴乃論之罪，告訴
    人於第一審辯論終結前得撤回其告訴；又告訴經撤回者，應諭知不受理之判決，
    刑事訴訟法第二百三十八條第一項、第三百零三條第三款定有明文。經查，本件
    公訴人認被告係觸犯刑法第二百八十四條第一項之罪，依同法第二百八十七條前
    段之規定，須告訴乃論，茲據告訴人乙○○當庭撤回其過失傷害之告訴，揆諸首
    開說明，應就此過失傷害部分為諭知不受理之判決。
據上論斷，應依刑事訴訟法第二百九十九條第一項前段、第三百零三條第三款，刑法
第一百八十五條之三、第一百八十五條之四、第五十一條第五款，判決如主文。
中      華      民      國    九十一    年      九     月     三十      日
                                    臺灣彰化地方法院交通法庭
                                        法      官  李  進  清
右正本證明與原本無異。
如不服本判決，應於判決送達後十日內向本院提出上訴狀( 須附繕本 )。
告訴人或被害人對於判決如有不服具備理由請求檢察官上訴者，其上訴期間之計算係
以檢察官收受判決正本之日期為準。
                                        法院書記官  張  木  松
中      華      民      國    九十一    年      十     月       三      日
刑法第一百八十五條之三：
服用毒品、麻醉藥品、酒類或其他相類之物，不能安全駕駛動力交通工具而駕駛者，
處一年以下有期徒刑、拘役或三萬元以下罰金。
刑法第一百八十五條之四：
駕駛動力交通工具肇事，致人死傷而逃逸者，處六月以上五年以下有期徒刑。
